臺灣高雄地方法院刑事判決　　　　　　　　　　　　九十三年度交簡上字第六四號
　　公　訴　人　臺灣高雄地方法院檢察署檢察官
　　上　訴　人　乙○○
　　即　被　告
右上訴人因公共危險案件，不服台灣高雄地方法院九十三年度交簡字第三一九號，中
華民國九十三年二月二十三日第一審判決（聲請簡易判決處刑案號：九十三年度偵字
第一一八三號），提起上訴，本院管轄之第二審合議庭判決如左：
    主  文
上訴駁回。
    事實及理由
一、本案經本院審理結果，認第一審判決認事用法及量刑均無不當，應予維持，並引
    用第一審判決書記載之事實、證據及理由。（含檢察官聲請簡易判決處刑書）
二、被告上訴意旨雖仍辯稱：伊當天酒後開車，後來把車停在路邊睡覺，忽然有二、
    三人敲伊車窗，伊醒來很害怕就踩油門，一直到澄清路聽到警車聲音伊就停在路
    邊，但警車下來四、五人壓制伊云云。惟查，被告於本院審理中已自承其於案發
    當日確有酒後開車之事實，且本案查獲員警丙○○於本院審理中就查獲情形明確
    證稱：當日晚上約九時許，伊與同事在長庚醫院路口看到被告連闖二個紅燈，我
    們就開警示器緊隨在被告後面要被告停車，但被告沒有停車，我們追逐了四、五
    公里，繞了一圈被告又返回長庚醫院，因為路口是紅燈有車擋住，被告車子無法
    行走才被我們攔下，伊從大埤路左轉澄清路，再右轉圓山路經過球場路，再左轉
    本館路、澄清路，再右轉大埤路直到長庚醫院出口攔下被告，當天伊有穿警察制
    服、騎警用巡邏車等語，證人就查獲被告過程證述相當詳細，且其與被告素不相
    識，自無任意設詞誣陷被告之理，況被告亦自承其確有自長庚醫院旁澄清路及大
    埤路一帶繞一圈等語，與證人所述追逐被告之過程大致相符，是證人上揭證詞應
    堪採信。而被告已自承其有酒後駕車之行為，其為警查獲時之酒測值更高達每公
    升零點八四毫克，且被告駕駛汽車時，竟連闖二個紅燈，於為警依法攔查時，又
    不知係員警攔查，誤認係陌生人云云，足認被告酒後駕車已達於不能安全駕駛之
    狀況甚明，是被告有飲用酒類後，不能安全駕駛器動力交通工具而駕駛之犯行，
    足堪認定。綜上所述，被告上訴意旨辯稱無罪，請求撤銷原判決，為無理由，應
    予駁回。
據上論斷，應依刑事訴訟法第四百五十五條之一第三項、第三百六十八條、第三百七
十三條，判決如主文。
本案經檢察官甲○○到庭執行職務。
中       華       民      國        九十三    年    六    月    三十    日
                                     臺灣高雄地方法院刑事第十四庭
                                               審判長法  官    李淑惠
                                                     法  官    黃呈熹
                                                     法  官    呂憲雄
右正本證明與原本無異。
不得上訴。
                                                     書記官    吳良美
中       華       民      國        九十三    年    六    月    三十    日
附件：
臺灣高雄地方法院刑事簡易判決                    九十三年度交簡字第三一九號
    聲  請  人  臺灣高雄地方法院檢察署檢察官
    被      告  乙○○  男  三十九歲（民國○○○年○月○○○日生）
                        住高雄市○○區○○街四十巷七九弄二號六樓之三
                        身分證統一編號：Ｅ一二一五九二二號
右列被告因公共危險案件，經檢察官聲請以簡易判決處刑（九十三年度偵字第一一八
三號），本院判決如左：
    主  文
乙○○服用酒類，不能安全駕駛動力交通工具而駕駛，處拘役伍拾日，如易科罰金，
以佰元折算壹日。
    事實及理由
一、乙○○於九十二年十二月二十九日十九時三十分許（聲請簡易判決處刑書誤載為
    下午九時），在高雄縣仁武鄉○○路某店名不詳之海產店內，與朋友一起飲用一
    瓶啤酒後，明知已無法安全駕駛動力交通工具，仍於同日二十一時許，駕駛其妻
    郭慧貞所有之牌照號碼ＺＯ—二○四三號自用小客車離去，而於同日二十一時十
    分許，行經高雄縣鳥松鄉○○路與圓山路口時，因未遵守圓形紅燈之交通號誌，
    超越停止線，為警追捕攔檢，而於同日二十一時二十分許，在高雄縣鳥松鄉○○
    路長庚醫院出口處緝獲，並以酒精測試器測得乙○○呼氣中酒精濃度高達每公升
    零點八四毫克，而查獲上情。
二、右揭犯罪事實，業據被告乙○○坦承不諱，並有高雄縣政府警察局舉發違反道路
    交通管理事件通知單二紙，以及刑法第一百八十五條之三案件測試觀察紀錄表、
    酒精濃度測定紀錄表、高雄縣警察局執行交通違規移置保管車輛收據及領車通知
    單各乙份附卷可稽，足認被告之自白核與證據相符，被告右揭犯行，洵堪認定，
    應予依法論科。
三、核被告所為，係犯刑法第一百八十五條之三服用酒類不能安全駕駛動力交通工具
    而駕駛罪。爰審酌被告飲酒駕車，無視政府法令之宣導及對他人生命、財產安全
    之尊重，酒醉之程度竟高達吐氣後所含酒精成分每公升○‧八四毫克（ＭＧ／Ｌ
    ），影響其他用路人之安全，且不遵守紅色燈號之行車管制，不僅影響其他用路
    人之安全，更造成警員為追捕攔截而可能肇致其本身生命安全的潛在風險，惟念
    及被告犯罪後尚能坦認犯行，態度良好，而本件酒醉駕車尚未對他人造成實際損
    害，犯罪情節尚屬輕微等一切情狀，量處如主文之刑，並諭知易科罰金之折算標
    準。
四、應依刑事訴訟法第四百四十九條第一項、第三項，刑法第一百八十五條之三、第
    四十一條第一項，罰金罰鍰提高標準條例第二條，逕以簡易判決處刑如主文。
五、如不服本判決，應於判決送達之日起十日內，向本院提出上訴狀。
中      華      民      國    九十三    年      二      月    二十三    日
                                    臺灣高雄地方法院交通法庭
                                        法  官  高增泓
右正本證明與原本無異。
如不服本判決，應於判決送達後十日內，向本院提出上訴狀。
                                        書記官  陳威志
中    華    民    國      九十三      年      二      月     二十四     日
附錄本案論罪科刑法條：
刑法第一百八十五條之三
服用毒品、麻醉藥品、酒類或其他相類之物，不能安全駕駛動力交通工具而駕駛者，
處一年以下有期徒刑、拘役或三萬元以下罰金。
